臺灣宜蘭地方法院刑事判決　　　　　　　100年度訴字第181號
公　訴　人　臺灣宜蘭地方法院檢察署檢察官
被　　　告　王義隆
上列被告因違反毒品危害防制條例案件，經檢察官提起公訴（
100年度毒偵字第50、186、285號），經本院裁定進行簡式審判
程序，爰不經通常審判程序判決如下：
    主  文
王義隆施用第一級毒品，累犯，處有期徒刑拾月；又施用第一級
毒品，累犯，處有期徒刑拾月；又施用第一級毒品，累犯，處有
期徒刑拾月。應執行有期徒刑壹年捌月。
    事  實
一、王義隆前因施用毒品案件，經本院以90年度毒聲字第221號
    裁定送觀察、勒戒，於民國90年6月5日執行完畢後，認無繼
    續施用毒品傾向，由臺灣宜蘭地方法院檢察署檢察官以90年
    度毒偵字第132號為不起訴處分確定；再因施用毒品案件，
    經本院以91年度毒聲字第451號裁定送觀察、勒戒，於91年9
    月20日執行完畢後，認無繼續施用毒品傾向，由臺灣宜蘭地
    方法院檢察署檢察官以91年度毒偵字第567號為不起訴處分
    確定；又因施用毒品案件，經本院以92年度毒聲字第515號
    裁定送強制戒治，於93年1月9日強制戒治執行完畢出所，而
    該次施用毒品犯行，經本院於92年11月21日以92年度訴字第
    327號刑事判決判處有期徒刑8月、4月確定；另因偽造文書
    案件，經本院於93年11月29日以93年度訴字第5號刑事判決
    判處有期徒刑1年6月確定，並與前開有期徒刑8月、4月經本
    院以94年度聲字第634號裁定定應執行刑有期徒刑2年2月；
    又因施用毒品案件，經本院於94年6月13日以94年度訴字第
    103 號刑事判決判處有期徒刑8月，並與前開有期徒刑2年2
    月接續執行後，於95年3月2日假釋出監，嗣經撤銷假釋執行
    殘刑2月19日；又因施用毒品案件，經本院以95年度訴字第
    496 號刑事判決判處有期徒刑9月確定，並經臺灣高等法院
    於96 年3月16日以95年度上訴字第4861號刑事判決駁回上訴
    確定；又因施用毒品案件，經本院於96年7月13日以96年度
    訴字第187號刑事判決判處有期徒刑10月確定，再與前開毒
    品案件有期徒刑9月經本院以96年度聲減字第627號裁定減刑
    後定應執行刑有期徒刑9月，再與前開殘刑有期徒刑2月19日
    接續執行後，於97年5月14日執行完畢出監；又因施用毒品
    案件，經本院於98年4月7日以98年度訴字第118號刑事判決
    判處有期徒刑9月確定，於99年2月25日執行完畢出監；又因
    施用毒品案件，經本院於99年12月16日以99年度訴字第381
    號刑事判決判處有期徒刑1年4月確定；又因施用毒品案件，
    經本院於100年2月23日以99年度訴字第445號刑事判決判處
    有期徒刑10月確定。
二、詎王義隆猶不知悔改，分別基於施用第一級毒品海洛因（下
    稱海洛因）之犯意，先後於：(一)99年12月15日晚間7、8時許
    ，在宜蘭縣羅東鎮金陵一村17號住處內，以將海洛因摻入香
    菸燃燒吸食煙霧之方式，施用海洛因1次，嗣其於99年12月
    16日上午10時30分許採集尿液送鑑定之結果，呈嗎啡陽性反
    應；(二)100年1月8日中午12時許，在上開住處內，以將海洛
    因摻入香菸燃燒吸食煙霧之方式，施用海洛因1次，嗣其於
    100年1月8日下午4時45分許因毒品案件為警在上開住處緝獲
    ，並於同日下午6時許採集尿液送鑑定之結果，呈嗎啡陽性
    反應；(三)100年2月2日上午8、9時許，在上開住處內，以將
    海洛因摻入香菸燃燒吸食煙霧之方式，施用海洛因1次，嗣
    於100年2月2日因其為毒品調驗人口經警通知採尿，於同日
    上午10時50分許採集尿液送鑑定之結果，呈嗎啡陽性反應。
三、案經宜蘭縣政府警察局及宜蘭縣警察局羅東分局報請臺灣宜
    蘭地方法院檢察署檢察官偵查起訴。
    理  由
一、訊據被告王義隆於偵查及本院審理中，對於上開施用毒品海
    洛因均坦承不諱，且其為警先後於99年12月16日上午10時30
    分許、100年1月8日下午6時許、100年2月2日上午10時50分
    許採集尿液送鑑定之結果，均呈嗎啡陽性反應，有宜蘭縣政
    府警察局刑警大隊偵一隊毒品犯罪嫌疑人尿液採驗作業管制
    紀錄1紙、宜蘭縣政府警察局羅東分局列管毒品人口尿液檢
    體採集送驗紀錄表1紙、應受尿液採驗人尿液檢體採集送驗
    紀錄表1紙，及慈濟大學濫用藥物檢驗中心出具之檢驗總表3
    紙在卷可證，是被告之自白要與事實相符，足堪採信。又被
    告前因施用毒品案件，經本院以90年度毒聲字第221號裁定
    送觀察、勒戒，於90年6月5日執行完畢後，認無繼續施用毒
    品傾向，由臺灣宜蘭地方法院檢察署檢察官以90年度毒偵字
    第132號為不起訴處分確定，再因施用毒品案件，經本院以
    91年度毒聲字第451號裁定送觀察、勒戒，於91年9月20日執
    行完畢後，認無繼續施用毒品傾向，由臺灣宜蘭地方法院檢
    察署檢察官以91年度毒偵字第567號為不起訴處分確定，又
    因施用毒品案件，經本院以92年度毒聲字第515號裁定送強
    制戒治，於93年1月9日強制戒治執行完畢出所，而該次施用
    毒品犯行，經本院於92年11月21日以92年度訴字第327號刑
    事判決判處有期徒刑8月、4月確定，又因施用毒品案件，經
    本院以94年度訴字第103號刑事判決判處有期徒刑8月，又因
    施用毒品案件，經本院以95年度訴字第496號刑事判決判處
    有期徒刑9月確定，並經臺灣高等法院以95年度上訴字第
    4861 號刑事判決駁回上訴確定，又因施用毒品案件，經本
    院以96 年度訴字第187號刑事判決判處有期徒刑10月確定，
    又因施用毒品案件，經本院以98年度訴字第118號刑事判決
    判處有期徒刑9月確定，又因施用毒品案件，經本院以99年
    度訴字第381號刑事判決判處有期徒刑1年4月確定，又因施
    用毒品案件，經本院以99年度訴字第445號刑事判決判處有
    期徒刑10月確定，有卷附臺灣高等法院被告前案紀錄表可參
    。依上所述，本件事證明確，被告施用毒品犯行堪以認定，
    應依法論科。
二、查海洛因為毒品危害防制條例第2條第2項第1款所規定之第
    一級毒品，不得擅自施用，核被告前開施用海洛因之行為，
    係犯毒品危害防制條例第10條第1項施用第一級毒品罪。被
    告施用行為前持有海洛因之低度行為，為其施用之高度行為
    所吸收，不另論罪。被告前開3次施用海洛因犯行，犯意各
    別，行為互殊，應予分論併罰。查被告前因施用毒品案件，
    經本院以92年度訴字第327號刑事判決判處有期徒刑8月、4
    月確定，另因偽造文書案件，經本院以93年度訴字第5號刑
    事判決判處有期徒刑1年6月確定，並與前開有期徒刑8月、4
    月經本院以94年度聲字第634號裁定定應執行刑有期徒刑2年
    2 月，又因施用毒品案件，經本院以94年度訴字第103號刑
    事判決判處有期徒刑8月，並與前開有期徒刑2年2月接續執
    行後，於95年3月2日假釋出監，嗣經撤銷假釋執行殘刑2月
    19 日，又因施用毒品案件，經本院以95年度訴字第496號刑
    事判決判處有期徒刑9月確定，並經臺灣高等法院以95年度
    上訴字第4861號刑事判決駁回上訴確定，又因施用毒品案件
    ，經本院以96年度訴字第187號刑事判決判處有期徒刑10月
    確定，再與前開毒品案件有期徒刑9月經本院以96年度聲減
    字第627號裁定減刑後定應執行刑有期徒刑9月，再與前開殘
    刑有期徒刑2月19日接續執行後，於97年5月14日執行完畢出
    監，又因施用毒品案件，經本院以98年度訴字第118號刑事
    判決判處有期徒刑9月確定，於99年2月25日執行完畢出監，
    有卷附臺灣高等法院被告前案紀錄表可按，其受有期徒刑之
    執行完畢，5年內再犯法定刑有期徒刑以上之上開3罪，為累
    犯，均依法加重其刑。爰審酌被告前經毒品危害防制條例觀
    察、勒戒及強制戒治等程序，再經法院多次就其施用毒品犯
    行判處有期徒刑後，竟再犯本件施用毒品犯行，惟念其坦承
    犯行，態度良好及施用情形等一切情狀，就其所犯上開3罪
    分別量處如主文所示之刑，並定其應執行之刑，以示懲儆。
據上論斷，應依刑事訴訟法第273條之1第1項、第299條第1項前
段，毒品危害防制條例第10條第1項，刑法第11條前段、第47條
第1項、第51條第5款，判決如主文。
本案經檢察官王清白到庭執行職務
中    華    民    國   100    年    6     月    2     日
                  刑事第四庭  法  官  辜漢忠
以上正本證明與原本無異。
如不服本判決應於收受本判決後10日內向本院提出上訴書狀，並
應敘述具體理由。若未敘述理由者，應於上訴期間屆滿後20日內
向本院補提理由書狀(均須按他造當事人之人數附繕本)。
                              書記官  林詩綺
中    華    民    國   100    年    6     月    3     日
附錄本案論罪科刑法條：
毒品危害防制條例第10條第1項
施用第一級毒品者，處 6 月以上 5 年以下有期徒刑。